臺灣苗栗地方法院交通事件裁定　　　 96年度交聲字第158號
　原處分機關　交通部公路總局新竹區監理所苗栗監理站
　異　議　人
　即受處分人　甲○○
上列異議人即受處分人因違反道路交通管理處罰條例案件，對於
交通部公路總局新竹區監理所苗栗監理站96年10月25日以竹監苗
字第裁54-F00000000號所為之裁決處分（原舉發號碼：苗栗縣警
察局苗縣警交字第Ｚ000000000000 號），聲明異議，本院裁定如
下：
    主  文
異議駁回。
    理  由
一、道路交通管理處罰條例第30條第1 項第2 款、第2 項規定，
    汽車裝載時，有下列情形之一者，處汽車駕駛人新臺幣3 千
    元以上9 千元以下罰鍰，並責令改正或禁止通行：二、所載
    貨物滲漏、飛散或氣味惡臭。前項各款情形，應歸責於汽車
    所有人時，除依前項處汽車所有人罰鍰及記該汽車違規紀錄
    一次外，汽車駕駛人仍應依第63條第1 項第2 款規定記違規
    點數2 點。
二、本件異議人即受處分人甲○○於民國96年08月28日16時05分
    ，因駕駛正欣汽車有限公司所有車號286-GF號營業用曳引車
    ，在臺一線十班坑段，因有載運砂石覆蓋不完全滲漏之違規
    ，經苗栗縣警察局交通隊警員劉孫春錢當場舉發，並經異議
    人簽收，異議人未於期限內自動繳納，該違規案件並經該警
    察局將上開案件移送原處分機關，認異議人違反道路交通管
    理處罰條例第30條第1 項第2 款之規定，以竹監苗字第F000
    00000 號裁罰新台幣（下同）3,000 元，並記違規點數2 點
    。
三、異議人之異議意旨略以：該條例處罰之構成要件為「貨物滲
    漏、飛散或氣味惡臭」並無覆蓋不完全，且所規範應該無非
    是貨物滲漏，飛散或氣味惡臭，異議人並無此違規，依據明
    確性原則，處分機關對異議人之處罰違規事件應該明確，否
    則即無處罰之餘地，因此請更為免罰之裁定。
四、經查，異議人甲○○於上開時間，駕駛上開車輛所載運砂石
    有滲漏之情形，有卷內照片5 張清楚顯現車輪胎上有泥土之
    滲漏，並經舉發員警劉孫春錢到院證稱屬實，異議人辯稱其
    所載運貨物並無滲漏，應與照片所示之事實不符。原處分機
    關依據道路交通管理處罰條例第30條第1 項第2 款、第2 項
    、違反道路交通管理事件統一裁罰基準及處理細則、違反道
    路交通管理事件統一裁罰基準表等規定，逾期15日以內聽候
    裁決或被逕行裁決，原處分機關依法裁決罰鍰3,000 元，並
    記違規點數2 點，並沒有錯誤，綜上所述，本件異議人聲明
    異議，尚非適法，參照前開條文規定，自應將其異議駁回。
據上論斷，應依道路交通案件處理辦法第19條，裁定如主文。
中　　華　　民　　國　　96　　年　　12　　月　　21　　日
                  交通法庭      法　官　張珈禎
以上正本證明與原本無異
如不服本裁定應於送達後5日內向本院提出抗告狀
                                書記官　黃雅琦
中　　華　　民　　國　　96　　年　　12　　月　　24　　日
